# 受让售后回租业务包是否区分一年内到期长期应收款

提问人：wsadbzxc 时间：2021-10-25 08:05:06
A企业受让B企业的售后回租融资租赁业务包支付价款 5000 万，其中业务包内底层资产均为B企业向各企业提供售后回租融资租赁提供资金，B企业转让业务包时应收各企业 6000 万，差额 1000 万为对底层资产的价值的安全垫。A企业在在收回本金 5000 万和合同约定的利息之后,剩余的部分 1000万还会转让回去A企业就不再收取了。
A、B企业对收回的资金建立以B企业开户的共管账户。
问题： 1 、是否需要报表列示业务包内的一年到期的长期应收款。
我的理解：虽存在 1000 万的安全垫提供担保，但实质上该转让合同为A企业向B企业提供的资金支持，在签订转让合同时A企业已取得对业务包内所有项目的所有权，基于所有权应区分一年到期部分。
企业理解：长期应收款的对应单位为交易租赁公司，核算长期应收款以项目为整体统一核算，不针对资产包内底层资产分别核算，故不区分一年到期部分。

回答人：chenyiwei
这个问题应当参照《企业会计准则第 23 号——金融资产转移》的规定，站在转让方（租赁公司）的角度，分析其是否满足金融资产终止确认条件。从此处情况看，“差额 1000 万为对底层资产的价值的安全垫。A企业在在收回本金 5000 万和合同约定的利息之后,剩余的部分 1000 万还会转让回去A企业就不再收取了”，因而从租赁公司角度，该笔转移是不满足终止确认条件的（标的资产所有权上的主要风险和报酬并未转移），因此租赁公司应将收到的 5000 万元作为一项资产质押借款进行会计处理。
相应地，基于会计处理的对称性原则，A企业应将支付给租赁公司的 5000 万元作为一项贷款债权进行会计处理，将其预计一年内收回的部分确认为一年内到期的非流动资产。